15 de Abril de 2016 Av. Santa Fe 174 Acassuso (1641) - Bs. As. e-mail: guaglianonecarlos @yahoo.com Tel: 156 762-8899 - 4743-6979

Estimados rrhh Grupo Syasa,

Me dirijo a Ud. por posible búsquedas relacionadas con Arquitectura y Licenciatura en Administración de Empresas en posiciones como **Director de Obras, Gerente de Proyecto, Coordinador de Obras, en el área de Cómputos y presupuestos, Control de Gestión, Compras, programación, o áreas contables.**

Como se observa en el CV adjunto, desarrollé mi experiencia profesional como Director de obras y Coordinador de Torres inteligentes denominadas Torres MULIERIS, Torres del YACHT, y ARTMARÍA junto a IECSA del Grupo ODS (ex Sideco Americana). Asimismo gerenciando desarrollos urbanísticos de viviendas para el Banco Hipotecario y desempeñando tareas de diseño, Jefatura, Administración de Contratos, programación de obra, armado de pliegos, cómputo y presupuesto, contando con una amplia visión estratégica y táctica de la gestión empresaria y del negocio de la construcción.

Durante mis 21 años de ejercicio de la profesión, tuve oportunidad de actuar como Director de Obras, coordinando operativamente Torre Mulieris (45 pisos), Torres del Yacht (62.000 m²) y Artmaría (35500 m²) en Puerto Madero junto a IECSA S.A. del grupo ODS. Asimismo gerenciando para el Banco Hipotecario los desarrollos urbanísticos de Tigre con 442 viviendas y de Bolivar con 181 viviendas. Por otro lado tuve oportunidad de dirigir un edificio de 9200 m² (17 pisos) en Gral. Roca provincia de Río Negro. Para la Municipalidad de Tigre, dirigí también la construcción de una comisaría, una biblioteca, una delegación, parte de un hospital y un centro de salud. Asimismo dirigí obras en plantas industriales como Nobleza Piccardo y Talydem S.A. proyecté numerosos policonsultorios para la Obra social de empleados de comercio OSECAC a lo largo de todo el país y un cibercafé en Olivos. También proyecté y documenté locales comerciales como las concesionarias galante d'antonio y viviendas unifamiliares en zona norte. Anteriormente formé parte de la oficina técnica en la construcción de un hospital público, de 7000 m², trabajando para la empresa multinacional Obrascon Huarte Lain.

Soy Arquitecto y Licenciado en Administración de Empresas con posgrado en la "Gestión de la Pequeña y Mediana Empresa". Asimismo, soy corredor y martillero público. Cuento con un amplio dominio del idioma inglés y de herramientas informáticas como AutoCad, Revit, Photoshop, Project, Office entre otros.

Me gustaría concertar una entrevista personal con ustedes para dar a conocer como mi capacidad, experiencia, e iniciativa pueden contribuir al éxito empresarial. Es posible ubicarme en los teléfonos 15 6762-8899, 4743-6979, o bien vía e-mail a "guaglianonecarlos@yahoo.com".

A la espera de sus gratas noticias, lo saludo muy atentamente.

Arg. y Lic. Carlos Guaglianone.

CARLOS GUSTAVO GUAGLIANONE

ARQUITECTO - UBA

LICENCIADO EN ADMINISTRACIÓN DE EMPRESAS - UBA

CORREDOR INMOBILIARIO -REAL ESTATE-

POSGRADO GESTIÓN DE LA PEOUEÑA Y MEDIANA EMPRESA UBA



PERFIL PROFESIONAL

Ejecutivo dinámico, orientado a resultados, con amplia visión estratégica y táctica de la gestión empresaria y el negocio de la construcción, desarrollada a través de una sólida experiencia en empresas nacionales y multinacionales.

Perfil analítico y perseverante con excelente manejo de equipos y amplio dominio de herramientas informáticas e inglés.

EXPERIENCIA LABORAL

BANCO HIPOTECARIO S.A.

8/2013 - 2/2015

Project Manager. Gcia. de Desarrollos Urbanísticos Pro.Cre.Ar.

Obra: 442 viviendas en Rincón de Milberg -Tigre-. Obra: 181 viviendas en Bolivar (Prov. Bs. As.)

Gerenciamiento de proyectos arquitectónicos y especificaciones técnicas de empresas oferentes de múltiples predios en todo el país. Negociación con entes gubernamentales. Análisis de pliegos y revisión de cotizaciones de empresas concursantes. Control del cumplimiento de normativas y pliegos de proyectos. Auditoría, gerenciamiento y Gestión de obras, controlando a las Direcciones de Obra y al avance técnico empresarial, de 442 viviendas en Tigre y 181 viviendas en Bolivar. Firma de Certificaciones de Obra y de avance técnico. Auditoría de curvas, desvíos e incidentes. Negociación y autorización de economías y demasías de obra.

IECSA S.A. - Grupo ODS

4/2006 - 6/2013

Director de Obras. Coordinación de proyectos.

Obra: Torres Mulieris Dique 2 Pto. Madero (62.000 m²) 120 MM u\$d.

Armado de presupuesto base. Pedidos y análisis de cotizaciones. Cómputos y programación de tareas. Control de Gestión. Optimización de ciclos de producción. Administración de contratos. Desarrollo, negociación y seguimiento de subcontratos. Armado y evaluación de adicionales y disminuciones de obra (órdenes de cambio), luego cierres contractuales.

Obra: **Torres del Yacht** Dique 4 Pto. Madero (66.400 m²) 120 MM u\$d. Auditoría, Control de Gestión y negociación representando a lecsa en la UTE. Optimización de ciclos de producción.

Obra: **Art Maria Sector B Este-Oeste** Dique 1 Pto. Madero. (35.500 m²). Coordinación de equipos integrados por estudio proyectista, calculista, proveedores de instalaciones, entre otros. Programación de obra.

Ingeniería Energías Renovables GENREN 1 (Microcentrales hidroeléctricas en Jujuy y catamarca)

Ingeniería obra Colector Margen Izquierda.

Desarrollo de proyecciones presupuestarias de Obras Civiles del Grupo ODS (EBYacyretá, Camino del Buen Ayre, Cincovial, cremas, entre otras.)

Obra: **1990 Viviendas en Monte Grande**, Esteben Echeverria. Programa federal de construcción de viviendas. Coordinación, control de gestión.

Obra: **748 Viviendas en El Pato, Berazategui**. Programa federal de construcción de viviendas. Coordinación, control de gestión.

Obra: **368 Viviendas en San Nicolás**. Programa federal de construcción de viviendas. Coordinación, control de gestión.

Obra: Hospital Morón.

Armado de licitación. Desarrollo de pliegos y contratos preliminares. Confección de planillas de medición, negociación proveedores de encofrados.

Obra: Municipalidad de Ezeiza.

Dirección de Obras en periodo de garantía.

Actualizado, Abril 2016 E-Mail: guaglianonecarlos@yahoo.com EMPRESA CONSTRUCTORA ESTUDIO BARBERIS S.A.

11/2002 - 3/2006

Dirección de obras. Facility Manager. Proyectista. Cómputo y presupuesto.

Dirección de Obra en **Nobleza Piccardo S.A.C.y F.** (Empresa tabacalera)..

Remodelación y ampliación Hall Ppal. Recepción edif. nº 2 y 6.

Gestión de facilities en **Talydem S.A**. (Empresa textil). Ubicada en Terminal Panamericana TP. Jefe de Obra. Remodelación PI. fabricación de ropa. (2200 m²)

Obra: **Cybercafé**. Ubicación: Pelliza 2944. Olivos. Proyecto y Dirección (70 m².)

Proyectos Centros de Salud. OSECAC Mar del Plata, Corrientes, Río Gallegos, La Rioja, Villa Mercedes, Pilar, Almirante Brown, Morón Federico Lacroze.

MUNICIPALIDAD DE TIGRE -OBRAS PUBLICAS-

12/2004 - 12/2005

Dirección de obra, representando al comitente en las siguientes Obras:

Obra: **Escuela Media n°** 8 en General Pacheco. (1300m²)

Obra: Centro de Salud de Don Torcuato. (950 m²)

Obra: Fiscalía y Comisaría de Benavidez. (520 m²)

Obra: **Destacamento policial** de Troncos de Talar. (150 m²)

Obra: **Biblioteca** Ricardo Rojas. (90 m²)

EMPRESA CONSTRUCTORA SRUR Y SRUR S.A.

7/2000-7/2001

Jefe de obra. Licitaciones. Cómputo y presupuesto. Diseño.

Obra: Edificio Torre Las Bardas. (Gral. Roca. Río Negro).

Dirección de 17 niveles (9200 m²), teniendo 50 personas a cargo.

Obra: Banco Sudameris y Banco Patagonia - Suc. Roca. Cómputo. y Presupuesto.

ESTUDIO DE ARQUITECTURA PASTOR

4/1996 - 6/2000

Proyecto, documentación y Supervisor de obra.

Documentación digitalizada, optimizando los tiempos de proyecto.

Supervisión de las siguientes obras:

Obra Concesionaria Renault. Av. Márquez y Rolón. (San Isidro).Galante D'Antonio.

Obra: Vivienda Unifamiliar. (Highland Park -Pilar-). Flia. Dromi.

EMPRESA CONSTRUCTORA MULTINACIONAL HUARTE S.A. 1994 - 1995

Cadista. Oficina Técnica. Documentación conforme a obra.

Obra: Hospital en 3 de Febrero, Pcia. Bs. As. Ministerio Salud y Acción Social.

ESCUELA MEDIA N° 5

1995

Actividades de docencia. Profesor de matemática.

COLEGIO NACIONAL DE SAN ISIDRO

1990 - 1994

Actividades de docencia. Profesor de computación, matemática e inglés.

FORMACIÓN

Lic. Administración de Empresas. (Diciembre 2014).

Facultad de Ciencias Económicas. U. B. A.

Arquitecto graduado en la Facultad de Arquitectura, Diseño y Urbanismo.

Universidad de Buenos Aires (Mayo 1995).

Posgrado en Gestión de la Pequeña y Mediana Empresa (1998 a 2000).

Facultad de Ciencias Económicas. U. B. A.

Corredor Inmobiliario y Martillero. (1997).

Cursos y seminarios: Project Management (2007). Software Primavera (2007)

<u>Idiomas:</u> Castellano Lengua natal. Inglés. Estudios en Instituto Británico del Norte (10 años). Cambridge **First Certificate** in English.

Curso de perfeccionamiento en Londres, Inglaterra (1995).

<u>Conocimientos en computación</u> AUTOCAD, EXCEL, POWERPOINT, WORD, PROJECT, PRIMAVERA, PHOTOSHOP y COREL DRAW, entre otros.

DATOS PERSONALES

Edad: 45 años. Fecha nac.: 07-04-1971.

Estado civil: Casado, 2 hijos.

Dirección: Av. Santa Fe 174 - Acassuso (C.P. 1641) - Bs. As.

Teléfonos: 4743-6979 / 15-6762-8899

Actualizado, Abril 2016 E-Mail: guaglianonecarlos@yahoo.com